# 清教各版主，营改增后预交营业税该怎样处理？

提问人：勇闯四方 时间：2017-01-15 10:12:37
正在接触一热力公司，以前年度一次性收入的取暖入网费按 10 年摊销的，但在收入入网费时已全额缴纳营业税（应交税费-应交营业税 负数），并且按月结转递延收益，同时计提营业税金及附加，借：营业税金及附加 贷：应交税费 。现在营改增了，在 16 年 5 月份及以后月份，是否还能继续按月结转递延收益及相关营业税，还是一次性将 4 月末应交税金-应交营业税（负数） 全部在当月 借：
营业税金及附加 贷：应交税费 谢谢

回答人：chenyiwei
如果这部分款项在营改增以后无需重复缴纳增值税，也不能申请退回已经缴纳的营业税，则说明营改增对该笔收入对应的税务处理无实质影响。在此情况下，应继续沿用以前的摊销方法，这与营业税事实上已被废止无关。

提问人：ivancheng 时间：2017-02-18 17:07:57
如果这部分款项在营改增以后无需重复缴纳增值税，但已于税务局沟通可以退回，但退回部分暂时无法确认，请问应如何处理？ 另外，这种情况下， 2016 年末还会存在其他流动资产-预缴营业税或其他非流动资产-预缴营业税，且 2017 年确认收入时仍计提营业税，则税金及附加中仍然存在营业税，这样的披露是否存在问题？

回答人：chenyiwei
1 、为何会出现无需缴纳增值税，而原先缴纳的营业税可申请退回的情况？ 2 、作为过渡期间的特殊情况，我理解这样做是合理的，但需在附注中对这一做法作出解释。